臺灣彰化地方法院刑事判決　　　　　　 96年度簡上字第235號
公　訴　人　臺灣彰化地方法院檢察署檢察官
上　訴　人
即　被　告　乙　○
　　　　　　甲○○
上列上訴人等因竊佔案件，不服本院九十六年度斗簡字第四四０
號，中華民國九十六年八月二十二日第一審簡易判決（九十五年
度偵字第四七五三號、第四七七五號），提起上訴，本院管轄之
第二審合議庭判決如下：
    主      文
上訴均駁回。
乙○、甲○○，均緩刑年。
    事實及理由
一、本案經本院審理結果，認第一審判決認事用法及量刑均無不
    當，應予維持，除於刑法第320條第2項後，補充記載第1項
    外，並引用第一審判決書記載，事實、證據及理由（如附件
    ）。
二、上訴人即被告等人上訴意旨略以：被告乙○因經濟困苦，為
    貼補家計，方一時失慮觸法，深感慚愧後悔，且伊年近高齡
    ，家中收入微薄，被告之處境實堪憐憫；另被告甲○○稱其
    於民國（下同）九十六年六月二十五日已向財政部國有財產
    局臺灣中區辦公處彰化分處承租國有地。被告二人均認原審
    判決量刑過重，爰請求撤銷原判決，另為較輕刑度之判決，
    或准予緩刑之宣告等語。
三、經查：
  (一)乙○、甲○○各別基於為自己不法利益之意圖，乙○自九
      十五年七月間起、甲○○自九十五年十二月間起，渠等均
      未向經濟部水利署第四河川局（下稱第四河川局）申請同
      意，而竊佔該局管理坐落在彰化縣大城鄉○○段旱四八九
      號濁水溪河川公地（乙○所竊佔之面積為一萬零四百三十
      一平方公尺；甲○○所竊佔之面積為三萬六千七百四十五
      平方公尺），挖掘水池並搭建鐵網作為圍籬，而用以養殖
      鴨禽、魚類。嗣分別於九十六年三月二十日及同年七月三
      十一日，為第四河川局所屬河川巡防取締人員取締等事實
      ，業據其等於本院審理時均供承不諱，復有現場照片、地
      籍圖及會堪紀錄等件附卷可稽，被告二人竊佔不動產之犯
      行，堪以認定。
  (二)按關於刑之量定，係實體法上賦予法院得為自由裁量之事
      項，苟已斟酌刑法第五十七條各款所列情狀，而未逾越法
      定刑度，或濫用其權限，即不得任意指摘為違法，最高法
      院七十二年度臺上字第六六九六號、七十五年度臺上字第
      七Ｏ三三號判例、九十五年度臺上字第七三一五號、第七
      三六四號判決均可參照。且在同一犯罪事實與情節，如別
      無其他加重或減輕之原因，下級審法院量定之刑，亦無過
      重或失輕之不當情形，則上級審法院對下級審法院之職權
      行使，原則上應予尊重，最高法院八十五年度臺上字第二
      四四六號判決意旨亦足參照。
  (三)核被告乙○、甲○○所為，均係犯刑法第三百二十條第二
      項之竊佔罪。再刑法第三百二十條第二項之竊佔罪，其法
      定刑為「五年以下有期徒刑、拘役或五百元以下罰金」，
      而原審已依刑事訴訟法第四百五十四條第二項詳細記載認
      定之犯罪事實、證據及應適用之法條，顯已審酌被告二人
      之竊佔犯行，對公共利益所造成之危害，而為量刑。原審
      依被告二人之個別情況、犯後態度等一切情狀，依其職權
      行使，於法定刑度內分別量處被告二人上開刑期，並諭知
      得易科罰金之折算標準，難謂原審有何違法失當之處，揆
      諸上開裁判意旨，本院自當予以尊重。另被告甲○○上訴
      意旨稱其已於九十六年六月二十五日向財政部國有財產局
      臺灣中區辦公處彰化分處承租國有地（彰化縣大城鄉○○
      段第一二六四地號），惟此與其所犯本件犯罪事實並無關
      聯，不足所採。綜上所述，被告二人前揭上訴理由指稱原
      審量刑過重云云，提起上訴，請求撤銷改判均為無理由，
      應予駁回。
四、本件被告乙○前未曾故意犯罪受有期徒刑以上刑之宣告；另
    被告甲○○前雖曾於八十七年九月九日受有期徒刑二月之宣
    告確定，惟於八十七年十二月十六日執行完畢後，五年內未
    曾因故意犯罪受有期徒刑以上刑之宣告，均有臺灣高等法院
    被告前案紀錄表附卷可稽；念其二人素行尚佳，犯情尚輕，
    且均已返還渠等竊佔土地，則被告二人經此次科刑之判決，
    當知警惕，應無再犯之虞，本院因認對被告二人所宣告之刑
    ，以暫不執行為適當，乃均併予宣告緩刑三年，以勵自新。
據上論斷，應依刑事訴訟法第四百五十五條之一第一項、第三項
、第三百六十四條、第三百七十三條、第三百六十八條，刑法第
七十四條第一項第一款、第二款，判決如主文。
本案經檢察官曾文鐘到庭執行職務。
中　　華　　民　　國　　96　　年　　11　　月　　13　　日
                  刑事第一庭    審判長法  官  葉榮郎
                                      法  官  郭麗萍
                                      法  官  胡宜如
以上正本證明與原本無異。
本件不得上訴。
中　　華　　民　　國　　96　　年　　11　　月　　13　　日
                                      書記官  吳金良
